臺灣屏東地方法院刑事判決　　　　　　　 94年度易字第188號
公　訴　人　臺灣屏東地方法院檢察署檢察官
被　　　告　甲○○　男　26歲.
上列被告因竊盜案件，經檢察官提起公訴（93年度偵字第6035號
），本院判決如下：
    主  文
本件免訴。
    理  由
一、公訴意旨略以：被告甲○○意圖為自己不法之所有，基於竊
    盜之概括犯意，於(一)民國93年3 月17日11時許，在屏東縣恆
    春鎮○○里○○路，以不詳方法，竊取被害人張鳳珍所有，
    車牌號碼OFO-627 號重型機車，得手後留為己用。(二)93年9
    月8 日20時21分許，與另案被告陳生錚（已由臺灣屏東地方
    法院檢察署檢察官另為不起訴處分）基於犯意聯絡及行為分
    擔，由被告甲○○騎乘上開竊得之機車附載另案被告陳生錚
    ，在屏東縣恆春鎮○○路222 號旁空地，徒手竊取被害人乙
    ○○所有白鐵三角架2 支及輪胎（含鋼圈）1 個，得手後2
    人即以上開機車載往恆春鎮○○里○○○路415 巷40號不知
    情之楊憲誠所開設之資源回收場販售，嗣於同日20時50分許
    ，為警在前開資源回收場查獲，因認被告甲○○涉犯刑法第
    320 條第1 項竊盜罪嫌。
二、按案件曾經判決確定者，應諭知免訴之判決，刑事訴訟法第
    302 條第1 款定有明文。而案件曾經判決確定者，應為免訴
    之判決，此項原則關於實質上一罪或裁判上一罪，均有其適
    用。連續犯係裁判上一罪，其一部分犯罪事實曾經判決確定
    者，其效力當然及於全部，故檢察官復將其他部分重行起訴
    ，亦應諭知免訴之判決（最高法院49年台非字第20號判例參
    照）。又按連續犯必須主觀上基於一個概括之犯意，客觀上
    需連續數行為而犯同一罪名時，始能成立，所謂基於一個概
    括之犯意，即指該項犯罪行為，客觀上雖有次數可分，而在
    犯人主觀上不外出於一個犯意之連續進行，即多次犯罪行為
    自始均在一個預定犯罪計劃之內，出於主觀上始終同一犯意
    進行而言，最高法院22年度台上字第3233號判例、83年度台
    上字第580三號判決可資參照。
三、查被告甲○○曾意圖為自己不法所有，與另案被告趙聰明基
    於竊盜之犯意聯絡，於93年9 月16日19時許共乘一部車牌號
    碼GOU-891 號重型機車，前往屏東縣恆春鎮○○里○○路14
    6 號橋勇國民小學側門，由被告甲○○徒手拔取立於地面上
    之不銹鋼欄杆3 片後，交由另案被告趙聰明置放於前開機車
    上而竊取之。得手後，被告甲○○以前開機車將所竊得之不
    銹鋼欄杆載往恆春鎮○○里○○路38號廖文政所開設之資源
    回收場販售，惟因廖文正察覺有異而未予收購，被告甲○○
    與另案被告趙聰明遂將前開竊得之不銹鋼欄杆棄置於屏東縣
    恆春鎮○○里○○○路415 巷底，嗣經警於93年9 月18日見
    甲○○與趙聰明形跡可疑加以攔查後，被告甲○○與另案被
    告趙聰明乃自白上情。案經臺灣屏東地方法院檢察署檢察官
    偵查後聲請以簡易判決處刑，由本院於93年12月31日以93
    年度簡字第1671號刑事判決，就被告甲○○此部分犯行判處
    有期徒刑3 月，如易科罰金，以300 元折算1 日確定，此有
    卷附臺灣高等法院被告前案紀錄表及本院依職權調取之本院
    93年度簡字第1671號刑事判決，及臺灣屏東地方法院檢察署
    93年度偵字第5492號檢察官聲請簡易判決處刑書各1 份在卷
    可按。
四、經查，前開確定判決所認定被告甲○○竊取之物係他人疏於
    管理之不銹鋼欄杆3 片，價值均不甚高，而本案被告甲○○
    被訴竊取之物亦係被害人張鳳珍、乙○○因疏忽看管之機車
    、白鐵三角架與輪胎，其中張鳳珍之機車為1991年出廠之老
    舊機車，與白鐵三角架、輪胎均非屬高價值之物品。又被告
    甲○○竊取上開白鐵三角架、輪胎之目的無非持之向回收業
    者換取小額金錢供其花用，與前開確定判決認定被告係為將
    不銹鋼欄杆持向回收業者換取小額金錢相仿，足見被告於本
    案及上開本院93年度簡字第1671號判決確定之竊盜案件，2
    案之犯罪動機及目的均屬一致，則其先後次竊盜行為顯自始
    均在一個預定計劃以內，出於主觀始終同一之犯意而進行。
    又本案被告行為時間為93年3 月17日及同年9 月8 日，與上
    開經判決確定案件竊盜行為時間之93年9 月16日時間堪稱緊
    接，且地點均係於屏東縣恆春鎮內，極為鄰近，可徵均是事
    先有計劃而實施。被告於2 案之犯罪動機、目的均屬相同，
    其犯罪時間、地點亦具密接性，則其先後2 案之竊盜行為自
    始均在一預定計劃以內，出於主觀始終同一之犯意進行，應
    可認定。
五、綜上所述，本案被告於93年3 月17日及同年9 月8 日之竊盜
    犯行與上開經本院93年度簡字第1671號判決確定之竊盜案件
    2 案間之犯罪行為自始均在1 個預定犯罪計劃之內，基於同
    一犯意進行，客觀上被告連續數行為而犯基本構成要件相同
    之罪名，足認被告顯係基於概括之犯意反覆為之，從而公訴
    意旨所指被告之竊盜行為，與前開確定判決之竊盜行為，應
    屬連續犯，有裁判上一罪之關係，而為前案確定判決效力所
    及，依前揭判例意旨，檢察官就此部分自不得重行起訴，其
    重行起訴，依照首開說明，爰不經言詞辯論，逕為諭知免訴
    之判決。
據上論斷，應依刑事訴訟法第302 條第2 款、第307 條，判決如
主文。
中　　華　　民　　國　　94　　年　　5 　　月　　26　　日
                  刑事第五庭  審判長  法　官　羅森德
                                      法  官  楊文廣
                              　      法  官  林柏泓
以上正本證明與原本無異。
如不服本判決應於收受本判決送達後十日內向本院提出上訴書狀
，其未敘述上訴理由者，並得於提起上訴後十日內向本院補提理
由書狀（均須按他造當事人之人數附繕本）「切勿逕送上級法院
」
中　　華　　民　　國　　94　　年　　6 　　月　　3 　　日
                                      書記官  劉淑蓉
